【裁判字號】    99,聲再,5
【裁判日期】    990831
【裁判案由】    聲請再審
【裁判全文】
臺灣新竹地方法院刑事裁定               99年度聲再字第5號
聲  請  人  甲○○
即  被  告
上列聲請人即被告因竊盜案件，對於本院民國99年5月31日確定
宣示判決筆錄（99年度審易字第174號），聲請再審，本院裁定
如下：
    主  文
再審之聲請駁回。
    理  由
一、聲請意旨略以：
（一）按有罪之判決確定後，發現確實之新證據，足認受有罪判
      決之人應受無罪、免訴、免刑或輕於原判決所認罪名之判
      決者，為受判決人之利益，依刑事訴訟法第420條第1項第
      6款之規定，得聲請再審。聲請人前因竊盜案件經本院99
      年審易字第174號刑事判決（聲請書誤載為99年執字第223
      5號判決）判處罪刑確定，該確定判決認定聲請人犯罪是
      根據判決所憑之證據，但有發現之新證據可資證明，聲請
      人應受無罪之判決。聲請人因未發現前開證據，致未主張
      該有利於己之情事，始被判處罪刑確定。
（二）經聲請人多方求證，所採之桶柑係聲請人於民國91年家庭
      暴力防治法案件執行前，因楊義昌向聲請人借新臺幣500
      元，給聲請人一堆桶柑，所留下來用扣子草覆蓋育苗，種
      植在聲請人家裡休耕的田地裡，預備用來對抗住所正上方
      高壓電流所產生之輻射線之桶柑苗，這點當時傳聲請人出
      庭被收押的警員黃文良很清楚，結果回來時發現被竊走。
      而蘇新鈿所有被國家徵收前整片都是碰柑而不是桶柑，由
      楊秋海開1部「親民水電行」之藍色卡車載運1部小怪手，
      把被徵收碰柑園後方的老樹移植在他父親楊春泉之桶柑園
      下方。聲請人發現蘇新鈿所有之果園裡，前後段果樹底根
      部大小差異甚大，絕非剪接改良，而楊春泉所有之桶柑園
      ，樹齡與原先栽種的底部差異也很大，也絕非是剪接所造
      成，而楊秋海發現聲請人在看他開怪手時相當緊張，趕緊
      從口袋裡掏出1包白長壽香菸給聲請人，而平時素無打交
      道之人，若非心虛之心態，又為何會慷慨的給人1包香菸
      ？為此，依法聲請再審，請鈞院明察，裁定准予開始再審
      等語。
二、按再審係為原確定判決認定事實錯誤而設之救濟程序，是聲
    請再審之對象應為確定之實體判決。次按法院認為聲請再審
    之程序違背規定者，應以裁定駁回之；又聲請再審應以再審
    書狀敘述理由，附具原判決之繕本及證據，提出於管轄法院
    為之，刑事訴訟法第433條、第429條分別定有明文，此為法
    定程式，如有違背者，法院自應依同法第433條規定，以裁
    定駁回其再審之聲請。又刑事訴訟法再審編並無準用同法第
    三編有關上訴之規定，自難謂訴訟程式之欠缺，法院應先命
    補正，聲請人除得依法另行具狀聲請再審外，關於本件程式
    之欠缺要屬無從補正（最高法院71年台抗字第337號判例、
    88年度台抗字第416號裁判意旨可資參照）。
三、經查，本件聲請人即被告甲○○因竊盜案件經本院於99年5
    月31日以99年度審易字第174號宣示判決筆錄判處有期徒刑
    8月確定等情，業經本院調閱上開刑事卷宗核閱無誤，堪認
    屬實，其雖提出再審書狀，但未附具原判決之繕本，有聲請
    再審狀在卷可參，是其聲請再審之程序顯於法未合，且無法
    補正，本件聲請為不合法，應予駁回。
四、據上論斷，應依刑事訴訟法第434條第1項，裁定如主文。
中    華    民    國    99      年    8    月    31   日
                  刑事第五庭    法  官  蔡欣怡
如不服本裁定，應於裁定送達後5日內向本院提出抗告狀。
以上正本證明與原本無異。
中    華    民    國    99    年    8     月    31    日
                                書記官  曾柏方

司法院資訊處製作；財團法人民間司法改革基金會備份。
